【裁判字號】    99,審小上,44
【裁判日期】    990318
【裁判案由】    損害賠償
【裁判全文】
臺灣臺北地方法院民事裁定            99年度審小上字第44號
上  訴  人  乙○○
被  上訴人  甲○○
上列當事人間請求損害賠償事件，上訴人對於中華民國99年1月
19日本院新店簡易庭98年度店小字第1213號第一審小額民事判決
，提起上訴，本院裁定如下：
    主  文
上訴駁回。
第二審訴訟費用新臺幣壹仟伍佰元由上訴人負擔。
    理  由
一、按對於小額程序之第一審裁判之上訴，非以其違背法令為理
    由，不得為之；又提起上訴，上訴狀內應記載上訴理由，表
    明原判決所違背之法令及其具體內容，暨依訴訟資料合於該
    違背法令之具體事實，民事訴訟法第436條之24第2項、第43
    6條之25分別定有明文。且所謂違背法令，依同法第436條之
    32第2項準用第468條、及第469條第1款至第5款規定，即依
    同法第468條規定，判決不適用法規或適用不當者，為違背
    法令；依同法第469條規定，判決有該條所列第1款至第5款
    情形之一者，為當然違背法令。是當事人提起上訴，如以同
    法第469條所列第1至5款為理由時，其上訴狀或理由書應表
    明該判決有合於各該條款規定情形之具體內容，及係依何訴
    訟資料合於該違背法令之具體事實。如依同法第468條規定
    ，以原判決有不適用法規或適用法規不當為理由時，其上訴
    狀或理由書應表明該判決所違背之法令條項，或有關判例、
    解釋字號，或成文法以外之習慣或法理等及其具體內容，暨
    係依何訴訟資料合於該違背法令之具體事實。上訴狀或理由
    書如未依上述方式表明，或其所表明者顯與上開法條規定不
    合時，即難認為已合法表明上訴理由，其上訴自非合法，最
    高法院71年台上字第314號著有判例可資參照。
二、本件上訴意旨略以：上訴人於設有禁止變換車道線處變換車
    道，係因違規車輛並排在先所致，是本院應採認上訴人上開
    變換車道行為，係屬無害通過之應變措施，嗣上訴人處於靜
    止並等候燈號轉換，而被上訴人所有之系爭車輛在後往前行
    駛，依物理學槓桿原理所論，上訴人所駕駛前車之後輪應無
    法撞擊被上訴人所有之後車，本案所採新店分局交通案件相
    關資料顯違反公正、公平與正義原則。另就本案損害賠償金
    額部分，依上開說明被上訴人所有系爭車輛之損害既非上訴
    人所致，則應無回復原狀之損害賠償責任等語。經核其上訴
    理由僅係就原判決之證據取捨、認定事實之職權行使，指摘
    其為不當，並未具體說明原判決有何不適用法規或適用法規
    不當之情形，並揭示該法規之條項或其內容，及合於民事訴
    訟法第469條所列各款之事實，自難認對原判決之如何違背
    法令已有具體之指摘，揆諸前揭說明，應認其上訴為不合法
    ，應予駁回。
三、本件第二審訴訟費用，確定為如主文第2項所示金額。
四、據上論結，本件上訴為不合法。爰依民事訴訟法第436條之
    32第1項、第2項、第444條第1項前段、第436條之19第1項、
    第95條、第78條，裁定如主文。
中    華    民    國    99    年    3     月    18    日
                  民事第六庭    法  官  朱漢寶
                                        賴錦華
                                        陶亞琴
以上正本係照原本作成
本裁定不得抗告。
中    華    民    國    99    年    3     月    18    日
                                書記官  曹瓊文

司法院資訊處製作；財團法人民間司法改革基金會備份。
